【裁判字號】    98,訴,2265
【裁判日期】    990325
【裁判案由】    侵權行為損害賠償
【裁判全文】
臺灣板橋地方法院民事判決              98年度訴字第2265號
原      告  丁○○
原告兼上之訴訟代理人
            丙○○
被      告  甲○○
            佶原建設有限公司
被告兼上一人之法定代理人
            乙○○
上列三人之共同訴訟代理人
            林月雪律師
            江鶴鵬律師
上列當事人間請求侵權行為損害賠償事件，於中華民國99年3月
11日言詞辯論終結，本院判決如下：
    主          文
被告乙○○、佶原建設有限公司應連帶給付原告丙○○新臺幣陸
仟柒佰伍拾元、原告丁○○新臺幣柒仟零拾伍元，及均自中華
民國九十八年十一月二日起，各至清償日止按週年利率百分之五
計算之利息。
原告其餘之訴駁回。
訴訟費用由被告乙○○、佶原建設有限公司連帶負擔五十分之一
，餘由原告各自負擔。
本判決第一項原告勝訴部分，得假執行；被告乙○○、佶原建設
有限公司於執行標的物拍定、變賣、或物之交付、或假執行執行
程序終結前，分別以新臺幣陸仟柒佰伍拾元、柒仟零拾伍元分
別為原告丙○○、丁○○預供擔保，或將請求之標的物提存後，
各得免為假執行。
原告其餘假執行之聲請駁回。
    事 實 及 理 由
壹、當事人之主張：
一、原告方面：
    聲明：
  (一)被告乙○○、佶原建設有限公司應給付原告丙○○新臺幣（
    下同）200,920元暨自起訴狀繕本送達被告之日起至給付日
    止按年息百分之五計算之利息。
  (二)被告乙○○、甲○○、佶原建設有限公司應給付原告丙○○
    200,120元暨自起訴狀繕本送達被告之日起至給付日止按年
    息百分之五計算之利息。
  (三)被告乙○○、佶原建設有限公司應給付原告丁○○463,918
    元暨自起訴狀繕本送達被告之日起至給付日止按年息百分之
    五計算之利息。
  (四)原告願供擔保以代釋明，請准宣告假執行。
    其陳述及所提出之證據如下：
(一)被告乙○○於民國96年4月16日不僅恐嚇原告，並先動手毆
    打原告丙○○、拋摔毒打原告丁○○，原告丙○○僅為防止
    原告丁○○慘遭被告乙○○毒手而被動防禦；被告乙○○毆
    打原告後，並聚眾（被告甲○○等數十名男子）包圍原告住
    處，對著2樓原告當街穢語辱罵、恐嚇叫囂，事實經過：96
    年4月16日中午12時許，原告丙○○接獲兄長謝良臣（併見
    原證16照片第2頁下、原證23、原證33）電話告知店鋪「法
    定建築線」及「法定騎樓」出入口遭人以鐵皮圍籬完全封閉
    ，已無法進入店鋪（見原證16照片第5頁），原告丙○○因
    晚間需加班，乃利用午休時間返回店鋪查看（見原證16照片
    第4頁：中午12時48分許到），見被告乙○○在場（見原證
    16照片第4頁：中午12時47分許到），請被告拆除封閉店鋪
    法定騎樓及建築線出入口之鐵皮圍籬，卻遭被告乙○○叫囂
    恐嚇「我就是要圍給死妳！看妳多厲害，妳再去告啊！」，
    碰巧跑完車返家休息之原告丁○○（中午12時49分許）見狀
    ，自車內探頭詢問該名男子是誰，即叫原告丙○○打110請
    警察前來處理當街恐嚇，被告乙○○改向原告丁○○挑釁「
    來來來！龜孫！」「龜孫！出來！你不要躲在女人後面」；
    原告丙○○趕緊撥打110請警察前來處理，就被被告乙○○
    一把揪住原告丙○○領口，「妳打什麼！妳要找警察來處理
    ，我先把妳處理掉！」（見原證16照片第5頁下），揮拳毆
    打丙○○左頰，致原告丙○○之眼鏡、手機及皮包全打落地
    面。事出突然，原告丁○○還來不及反應，被告乙○○就將
    丁○○拋摔到里民活動中心門口之路緣石旁，衝前騎坐在丁○○身上，雙拳猛擊丁○○頭部。原告丙○○大聲呼叫「救
    命！」，衝過去拉被告乙○○右臂阻止加害丁○○，反遭被
    告乙○○以右肘向後撞擊原告丙○○胸部；見丁○○不斷嘔
    吐無力抵抗，原告丙○○忍住胸痛站起時，一陣暈眩，以背
    部護擋丁○○，被告乙○○拳擊原告丙○○後腦、後頸、後
    背，原告丙○○試圖拉起丁○○未成，才起身，被告乙○○
    繼續毆打丁○○，原告丙○○只得用撞撞倒被告乙○○，被
    告乙○○起身拳擊原告丙○○頭及臉頰，原告丙○○順手拾
    起地上的資源回收物（紙箱）抵擋被告乙○○的攻擊，被告
    乙○○大喊：「不要走！看我拿傢私貢給妳死！」（台語）
    ，原告丁○○抱住被告乙○○，不讓被告乙○○拿里民活動
    中心門口桌子上之凶器攻擊原告丙○○，反遭被告乙○○揮
    拳毆打頭部、踢下體、大腿、摔倒在地，此時原告丙○○又
    餓又累、暈眩發抖，再也禁不起被告乙○○之拳頭毆打，拾
    起棄置地面的資源回收物拍打被告乙○○，以化解被告乙○○對於原告丁○○的傷害（見原證17）。被告乙○○12時51
    分52秒自里民活動中心走到原告住處樓梯口前（見原證16照
    片第6頁上），召喚二、三十名男子，聚眾包圍原告住家，
    對著2樓原告叫囂穢語及恐嚇；被告甲○○（見原證16照片
    第6頁下)於下午13時56分以手機0000000000恐嚇原告丙○○
    （見原證13）「X你娘雞X，你給我下來領死，臭雞X」；在
    原告丙○○及證人謝良臣至窗前下望，被告甲○○等人就在
    馬路上對著原告丙○○及證人謝良臣比中指，叫囂「我X你
    娘雞X，你給我下來領死，臭雞X」「龜孫，你也給我下來，
    X你娘雞X」（台語）（併見原證20、原證23）；其中數名男
    子並自3329-EJ銀色車輛後車廂取出棒求棒及鐵棍（見原證
    16照片第7頁上），原告丙○○不斷撥打110請求保護身家安
    全，請求警察登錄包圍原告住家眾男子之姓名資料，才全數
    退到公園內；下午3時40分許，先兄謝良臣陪原告丙○○下
    樓飛奔入警車至派出所(原證32)，調虎離山俾原告丁○○就
    醫，當時被告乙○○與其同夥仍在現場對著原告及證人叫囂
    。
(二)原告具有通行出入自有店鋪房屋「法定建築線」及「法定騎
    樓」之合法權源，有權請求被告乙○○拆除封閉原告店鋪法
    定騎樓及建築線出入口之鐵皮圍籬：原告所有臺北縣三重市
    ○○段1097地號土地暨座落其上門牌為「臺北縣三重市○○
    路○段20巷107號」店鋪房屋（併見原證1、原證2）係以「法
    定建築線」與「法定騎樓」臨接系爭臺北縣三重市○○段10
    98地號（以下簡稱系爭1098地號）土地（併見原證3、原證6
    ）。早在訴外人陳語慧93年8月6日取得系爭1098地號土地所
    有權（詳被告被證一：鈞院94年度訴字第382號判決書第1頁
    倒數第5行），及被告乙○○93年9月22日取得系爭土地起造
    人地位（見原證9）四十年以前，系爭1098地號土地(重測前
    為臺北縣三重埔段車路頭小段87-2地號)地主李厚智(原證
    28)提供系爭土地，作為第三人林謝罕見59年10月28日申請
    興建原告店鋪房屋指示建築線之行為（併見原證3、原證29
    ）；暨台北縣政府59年11月10日指示系爭1098地號土地為原
    告店舖房屋之建築線面前道路，並核定原告店舖房屋依台北
    縣政府59、1、15北府建九字第七一九六號公告「都市計畫
    住宅區○○○○○道路免留設騎樓規定，本府即日起開始實
    施」（見原證5）、建築技術規則建築設計施工編第57條等
    都市計畫、建築法規規定，應自臨接系爭1098地號道路境界
    線（即店鋪之建築線）起算至外牆面留設寬度3.64公尺、騎
    樓柱自道路境界線（建築線）退後15公分之『騎樓』（併見
    原證2、原證6）之處分，為原告執為具有通行使用系爭1098
    地號土地合法權源之原因事實。系爭1098地號土地(重測前
    為臺北縣三重埔段車路頭小段87-2地號)，於44年間發布實
    施之三重都市計畫編訂為公共設施「道路」用地(併見原證2
    、原證30)；58年間三重市公所將該計畫道路編名為「永德
    街」(併見原證2、原證31)；59年11月縣府指示為原告店舖
    房屋之建築線道路，依法留設騎樓；其後因應三重都市整體
    發展需要，全盤重行規劃都市計畫，並於64年發布實施，是
    為擴大及變更三重都市計畫，該擴大及變更三重都市計畫書
    第14頁明定：「道路系統：原有都市○○道路概不變更」（
    見原證8）；民國64年以後，歷次之都市計畫均予維持未變
    更；且台北縣政府95年10月12日北府城規字第09506789 33
    號函證明原告1097地號店鋪房屋之「建築線」及使用執照（
    法定騎樓及店鋪用途）迄今「並無撤銷」（見原證7）。上
    開事實，證明原告具有自店鋪「法定騎樓」及「法定建築線
    」上之任一點通行出入面前道路之合法權源；原告店舖37
    年來之營業完全仰賴面寬21公尺之「法定建築線」及「法定
    騎樓」店面，任何人均不得設置障礙物，斲喪店鋪之命脈，
    是原告請求被告乙○○拆除封閉原告店鋪法定騎樓及建築線
    出入口上之鐵皮圍籬，係屬正當權利之行使，自非挑釁。民
    國60年間，原告先父母即於一樓店鋪面寬21公尺之建築線上
    裝設凸出道路90㎝雨遮、於樓上住宅設置凸出道路約40-6 0
    ㎝之波浪狀格子鐵窗，暨原告店鋪營業完全仰賴通行使用面
    寬21公尺之法定騎樓與法定建築線出入口等客觀存在之事實
    （見原證10照片第2-4頁），為訴外人陳語慧購買系爭109 8
    地號道路土地及被告乙○○與之簽訂合建契約時明知（併見
    被證1鈞院94年度訴字第382號民事判決書第1頁倒數第5行、
    原證14契約書「肆、右列土地現況有佔用情形由甲方自行依
    法律訴訟程序排除」）。且原告收到民事執行處之通知後，
    於鈞院民事執行處實施鑑界前，即自行僱工拆除裝設店鋪建
    築線上凸出系爭1098地號道路土地之招牌、防盜鐵窗、雨遮
    （詳原證10照片第5頁），並無抗拒阻擾情事。原告固反對
    縣府於系爭1098地號永德街計畫道路土地核發建造執照，損
    害原告店鋪通行使用法定面前道路之權利，然皆循合法救濟
    途徑（陳情、訴願、行政訴訟）加以主張（見原證15）；反
    觀，被告乙○○、訴外人陳語慧對於原告先父母40年前裝設
    凸出系爭道路土地上雨遮、格子鐵窗、原告人車通行店鋪之
    法定面前道路進出店鋪及車庫、與原告雇工清掃﹑修補法定
    面前道路上之破洞，均祭以竊占、強制、恐嚇取財等刑事告
    訴，且查封原告1097地號店鋪房地、並唆使徒眾輪番恐嚇施
    暴等歹毒手段，對付原告一弱女子，特此陳明。被告乙○○
    業於96年4月18日警詢筆錄指明「丁○○是徒手」（原證34
    ）、98年4月23日上訴聲請狀記明「聲請人所受傷害…絕非
    雨傘頭」（見原證18），證明被告答辯所陳原告二人聯手毆
    打被告乙○○，丁○○持竹掃把、丙○○持雨傘刺擊，盡非
    事實，子虛烏有。原告丁○○除抱住被告乙○○，不讓被告
    乙○○拿里民活動中心門口桌子上之凶器傷害原告丙○○外
    ，自始至終只有遭被告乙○○傷害的份，才需又餓又累、靠
    人保護一介女子為營救原告丁○○，頻遭被告乙○○之毆打
    傷害，原告丙○○僅為防止原告丁○○慘遭被告乙○○毒手
    而被動防禦。
(三)被告等應為上揭不法侵害原告之身體、健康、名譽、自由等
    法益，連帶負損害賠償責任：
  １、按民法第184條第1項前段規定：「因故意或過失，不法侵
      害他人之權利者，負損害賠償責任」、第185條第1項前段
      規定：「數人共同不法侵害他人之權利者，連帶負損害賠
      償責任。」；第188條第1項本文規定：「受僱人因執行職
      務，不法侵害他人之權利者，由僱用人與行為人連帶負損
      害賠償責任。」；第193條第1項規定「不法侵害他人之身
      體或健康者，對於被害人因此減少勞動能力或增加生活上
      之需要時，應負損害賠償責任」；第195條第1項前段規定
      「不法侵害他人之身體、健康、名譽、自由、信用、隱私
      、貞操，或不法侵害其他人格法益而情節重大者，被害人
      雖非財產上之損害，亦得請求賠償相當之金額」；第216
      條第1項規定「損害賠償，除法律另有規定或契約另有訂
      定外，應以填補債權人所受損害及所失利益為限」。
  ２、被告乙○○、佶原建設有限公司應對於被告乙○○傷害原
      告丙○○，連帶賠償原告丙○○200,920元：96年4月16日
      中午12時49分許，被告乙○○僅因不滿原告丙○○撥打11
      0請警察前來處理當街恐嚇，竟一把揪住原告丙○○領口
      （見原證16照片第5頁下），掄起拳頭就打原告左臉頰；
      並於原告試圖拉起騎坐在丁○○身上之被告，以阻止被告
      繼續傷害丁○○，被告乙○○迅以右肘向後撞擊原告胸部
      ；在原告丙○○忍住胸痛站起，以背部護擋丁○○時，被
      告乙○○拳擊後腦、後頸、後背；後原告丙○○試圖拉起
      丁○○未成，才起身，被告乙○○繼續毆打丁○○，原告
      丙○○只得用撞撞倒被告乙○○，被告乙○○起身猛捶原
      告丙○○頭臉，被告仗勢年青力壯、海軍陸戰隊出身，恣
      意欺凌毆打原告，造成原告丙○○受有左、右臉頰瘀傷、
      前胸瘀傷疼痛、頸瘀傷、上背瘀傷、右前臂多條長條刮傷
      、左前臂15×1.5公分瘀擦傷等傷害，有臺北縣立醫院於
      九十六年四月十六日開立之驗傷診斷書(見原證11)為證，
      此經鈞院檢察署檢察官96年度偵字第14007、16921、2087
      4號起訴書起訴(見原證19)、鈞院刑事庭97年度易字683號
      判決被告乙○○傷害罪在案(見原證12)、臺灣高等法院98
      年度上易字第1425號刑事判決駁回上訴確定(見原證17)
      。佶原建設有限公司係被告乙○○之僱用人，爰依侵權行
      為損害賠償之法律關係，及上揭規定請求被告乙○○、佶
      原建設有限公司連帶賠償原告丙○○下列損害200,920元
      ：1.原告因受傷害所支出之醫療費用750元及車資170元，
      此有台北縣立醫院醫療費用收據影本1紙(見原證12)為證
      。2.精神慰撫金：原告因被告乙○○上開傷害之不法侵害
      ，致身體及精神遭受重大苦痛損害，爰求償200,000元之
      精神慰撫金。
  ３、被告乙○○、甲○○、佶原建設有限公司應對於被告乙○○、甲○○聚眾公然侮辱及恐嚇原告丙○○，連帶賠償原
      告丙○○新臺幣200,120元：96年4月16日中午12時48分許
      ，原告丙○○獲知店鋪「法定建築線」及「法定騎樓」出
      入口遭人以鐵皮圍籬完全封閉，已無法進入店鋪（見原證
      16照片第5頁），利用午休時間返回店鋪查看（見原證16
      照片第4頁），見被告乙○○在場，請被告拆除封閉店鋪
      法定騎樓及建築線出入口之鐵皮圍籬，卻遭被告乙○○叫
      囂恐嚇「我就是要圍給死妳！看妳多厲害，妳再去告啊！
      」；並向原告丁○○挑釁「來來來！龜孫！」「龜孫！出
      來！你不要躲在女人後面」；於原告丙○○撥打110請警
      察前來處理，就被被告乙○○一把揪住原告丙○○領口，
      恐嚇「妳打什麼！妳要找警察來處理，我先把妳處理撢掉
      ！」（見原證16照片第5頁下）；傷害原告丙○○、丁○○後，被告乙○○走到原告住處樓梯口前（見原證16照片
      第6頁上），召喚被告甲○○等二、三十名男子，包圍原
      告住家，對著2樓原告叫囂穢語及恐嚇，此有鈞院-97年度
      易字683號審判筆錄第4、5、6、9頁證人丙○○、丁○○
      證辭為證（原證35）。被告甲○○（見原證16照片第6頁
      下)於下午13時56分以手機0000000000辱罵恐嚇原告丙○○（見原證13）「X你娘雞X，你給我下來領死，臭雞X」
      ，並在原告丙○○及證人謝良臣至窗前下望，被告甲○○
      等人就在馬路上對著原告丙○○及證人謝良臣比中指，叫
      囂「我X你娘雞X，你給我下來領死，臭雞X」「龜孫，你
      也給我下來，X你娘雞X」（台語），此有鈞院檢察署96年
      度偵字第16921號偵查筆錄第1-2頁證人謝良臣『「當天2
      時許我在2樓」（當天甲○○在作何事？）他打電話給我
      妹妹丙○○，我妹妹就走到窗前，我也跟著過去，甲○○
      在1樓叫囂，就伸出中指，對我妹妹罵「X你娘雞X，你給
      我下來領死，臭雞X」「我覺得被侮辱，也害怕，我打電
      話到派出所，請求警方保護我」』等證辭為證（見原證23
      ）。被告乙○○召喚前來之數名男子並自3329-EJ銀色車
      輛後車廂取出棒求棒及鐵棍（見原證16照片第7頁上）；
      下午3時40分許，先兄謝良臣陪原告丙○○下樓飛奔入警
      車至派出所(原證32)，調虎離山時被告乙○○與其同夥仍
      在現場對著原告及證人叫囂。因當時現場暴力氣氛嚴重，
      原告等遭受被告乙○○、甲○○等男子在樓下叫?恐嚇命
      令原告等下樓「領死」，原告等生命身體隨時有被害之危
      險，因此證人黃俊魁見事態嚴重打電話請求派出所加派警
      力至現場支援，此有證人黃俊魁「後來乙○○來了二位朋
      友，其中一名就是甲○○，甲○○到現場後，就與另一名
      朋友叫丙○○、丁○○下來」「（檢察官問：甲○○或乙○○的朋友，叫丙○○下來時口氣如何？）證人答：是命
      令式的口氣」「當時只有我一個人在場，而乙○○和朋友
      有三人，我怕如果發生衝突我沒有辦法控制現場，才打電
      話回去請求支援。」「甲○○到現場後，我才聽到叫囂」
      等證辭為證(併見原證17第15頁、原證16照片第6頁下)。
      案經鈞院檢察署檢察官96年度偵字第14007、16921、
      20874號起訴書(見原證19)以恐嚇起訴被告乙○○、以恐
      嚇及公然侮辱起訴被告甲○○在案，鈞院刑事庭97年度簡
      字3809號判決無罪(見原證12)、臺灣高等法院98年度上易
      字第1425號刑事判決確定(見原證17)。按最高法院民事判
      例早已揭明：雖被告被訴刑事案件經刑事判決諭知無罪確
      定在案，亦尚難引為卸免民事責任之論據（參如最高法院
      52年台上188號判例，原證36）。準此，刑事審判與民事
      審判兩種司法制度基本精神不同，雖然被告刑事上受無罪
      判決定讞，但原告在民事上確實有受損害之事實，不能因
      此而否定被告應負民事責任。佶原建設有限公司係被告乙○○之僱用人，爰依侵權行為損害賠償之法律關係，及上
      揭規定請求被告乙○○、甲○○、佶原建設有限公司連帶
      賠償原告丙○○下列損害200,120元：1.原告為證明受恐
      嚇所支出通聯紀錄費用120元，此有中華電信行動電話受
      信通信紀錄查詢費用收據影本1紙(原證13)為證。2.精神
      慰撫金：原告因被告乙○○、甲○○不但以不堪入耳之污
      穢言語侮辱原告，並以要將原告「處理掉」、要原告「領
      死」等威脅恐嚇，致使原告每日提心吊膽生活不得安寧，
      身心遭受極大傷害，迄今仍難平復，爰各求償100,000元
      之精神慰撫金，合計200,000元之精神慰撫金。
  ４、被告乙○○、佶原建設有限公司應對於被告乙○○傷害原
      告丁○○，連帶賠償原告丁○○463,918元：96年4月16日
      中午12時50分許，被告乙○○不滿原告丁○○叫丙○○打
      110請警察前來處理恐嚇，於毆打原告丙○○後，竟將與
      其素不相識之原告丁○○拋摔在地，還騎坐在丁○○身上
      猛打丁○○頭部、踢丁○○之下體、大腿，造成原告丁○○頭部外傷並暈眩、背部挫傷，此有新泰醫院診斷證明書
      (見原證24)為證，此經鈞院檢察署檢察官96 年度偵字第
      14007、16921、20874號起訴書起訴(見原證19)、  鈞院
      刑事庭97年度易字683號判決被告乙○○傷害罪在案(見原
      證12)、臺灣高等法院98年度上易字第1425號刑事判決駁
      回上訴確定(見原證17)。佶原建設有限公司係被告乙○○
      之僱用人，爰依侵權行為損害賠償之法律關係，及上揭規
      定請求被告乙○○、佶原建設有限公司應連帶賠償原告丁○○463,918元：1.醫療費用：原告因受傷接受治療所支
      出之醫療費用61,662元，此有新泰、長庚等醫院醫療費用
      收據(見原證25)為證。2.就醫交通費：11,610元（客運＝
      （15＋30）×2往返×96次至新泰等醫院就醫＋（15＋48
      ）×2往返×20次至長庚醫院就醫）。3.營業損失：原告
      丁○○係計程車司機，因受不法傷害休養3日無法營業、
      持續就醫復健治療耗時半日無法營業，迄今已受有61日（
      3＋116÷2，見原證25）無法工作之營業損失；每日營業
      損失為1486元，此有台北縣計程車客運商業同業公會函(
      見原證26)為證，迄今已受有90,646元（＝1486×3＋1486
      ÷2×116）之營業損失。4.精神慰撫金：因被告乙○○拋
      摔，致使原告丁○○脊椎挫傷，必需休養及繼續接受長期
      、痛苦之復健治療(見原證27)，身體及精神遭受巨大之痛
      苦，迄今仍難平復，爰求償300,000元之精神慰撫金。
(四)被告乙○○故意不法侵害他人之權利，不得主張抵銷。按民
    法第339條規定「因故意侵權行為而負擔之債，其債務人不
    得主張抵銷」。原告店鋪於59年間新建時，基地前面境界線
    即臨接系爭1098地號永德街道路建築線，依法領有建造執照
    及使用執照。申請建造執照需檢附建築線指示圖，申請建築
    線指示，係經台北縣政府測定指示為建築線且標註於建築線
    指示申請圖上。建築線指示位置圖、建造執照所附書圖、及
    使用執照竣工圖，前面皆臨接系爭1098地號14公尺寬永德街
    道路，並依法留設騎樓（詳辯論意旨狀第6-8頁併見原證3、
    原證6）。96年4月16日中午12時49分許，被告乙○○僅因不
    滿原告請求拆除不法封閉原告合法店鋪房屋「法定騎樓」出
    入口之鐵皮圍籬，竟當街恐嚇，掄起拳頭毆打傷害原告丙○○；並將與其素不相識、只是叫丙○○打110請警察前來處
    理恐嚇案件之原告丁○○拋摔在地，騎坐在丁○○身上猛打
    丁○○頭部、踢丁○○之下體、大腿（詳見原告99年2月22
    日辯論意旨狀第11-12頁、第16-17頁），造成原告丙○○受
    有左、右臉頰瘀傷、前胸瘀傷疼痛、頸瘀傷、上背瘀傷、右
    前臂多條長條刮傷、左前臂15×1.5公分瘀擦傷等傷害(見原
    證11)，原告丁○○受有頭部外傷並暈眩、背部挫傷等傷害(
    見原證24)，經鈞院檢察署檢察官起訴(見原證19)、  鈞院
    及臺灣高等法院刑事庭判決被告乙○○傷害罪確定在案(見
    原證12、原證17)。3、被告乙○○仗勢身強體壯，故意不法
    侵害原告丙○○、原告丁○○之權利，依民法第339條之規
    定，自不得主張抵銷。且被告乙○○損害賠償請求權已罹時
    效而消滅：按民法第197條第1項規定：「因侵權行為所生之
    損害賠償請求權，自請求權人知有損害及賠償義務人時起，
    二年間不行使而消滅」。被告乙○○於99年2月23日民事答
    辯狀（繕本3月4日送達原告）辯稱原告於96年4月16日緒意
    聯手圍毆被告，而請求原告賠償（未依法提起反訴或以另訴
    方式為之），不僅與事實不符，揆諸上揭規定，其請求權亦
    已罹於二年時效而消滅。
(五)被告等共同不法侵害原告之權利，依法連帶負損害賠償責任
    ：按民法第188條第1項本文規定：「受僱人因執行職務，不
    法侵害他人之權利者，由僱用人與行為人連帶負損害賠償責
    任。」、第185條第1項前段規定：「數人共同不法侵害他人
    之權利者，連帶負損害賠償責任。」被告乙○○為佶原建設
    有限公司董事及代表人（見原告98 年12月18日陳報狀附件
    ：佶原建設有限公司變更登記表），業於96年6月22日偵訊
    筆錄供認「（問陳：你是否於96年4月16日12時左右至臺北
    縣三重市○○路○段20 巷107號前？去該處做何事？）是的
    ，因為我的建築工地在那裡，工人幫我做鐵皮圍籬」、「問
    陳：（提示證18照片）鐵皮圍籬是否需架在告訴人所有的建
    築物上面？是工人自己施工成那樣」（原證37）、證人林顯
    慶96 年8月14日偵訊筆錄證稱「問慶：（提示96他3425號第
    45頁鐵皮圍籬照片）搭鐵皮圍籬是否需支架支撐在牆上？因
    為照片上的鐵皮圍籬旁邊有建築物，所以…會以角鐵固定座
    將支架釘在牆上」（原證38），96年4月16日被告乙○○即
    因不滿原告請求其拆除故意封閉原告合法店鋪法定騎樓出入
    口、並將角鐵支架釘在原告店鋪房屋外牆磁磚上之鐵皮圍籬
    ，始出言恫嚇及傷害原告，答辯狀辯稱被告乙○○非執行佶
    原建設有限公司職務而與原告發生爭隙，顯與事實不符，依
    民法第188條第1項本文規定，佶原建設有限公司自應與被告
    乙○○連帶負損害賠償責任。被告甲○○96年8月14日偵訊
    筆錄供稱「（問李：96年4月16日是否至三和路？）答：是
    的，我是乙○○的朋友」、(見原證20)，被告甲○○等男子
    與原告素不相識，全因被告乙○○之召喚，始到達原告店鋪
    前；經被告乙○○之告知，始知原告住處所在，而站立於原
    告店鋪前道路，以手機，及與被告乙○○等群夥對著原告2
    樓住處以穢言辱罵及叫囂恐嚇，案經鈞院檢察署檢察官96年
    度偵字第14007、16921、20874號起訴書(見原證19)以恐嚇
    起訴被告乙○○、以恐嚇及公然侮辱起訴被告甲○○在案（
    詳見原告99年2月22日辯論意旨狀第13-15頁），是被告佶原
    建設有限公司、乙○○、甲○○應依民法第188條及185條規
    定，共同連帶負損害賠償責任。且最高法院52年台上188號
    民事判例揭明：雖被告被訴刑事案件經刑事判決諭知無罪確
    定在案，亦尚難引為卸免民事責任之論據（見原證36）。準
    此，雖然被告等之恐嚇及公然侮辱刑事上受無罪判決定讞，
    但原告在民事上確實有受損害之事實，不能因此而否定被告
    應負民事責任。被告等99年2月23日民事答辯狀所辯盡非事
    實，聲請傳喚醫師等，無非為拖延訴訟，亦顯無理由。
(六)證據：提出土地登記謄本、建物登記謄本、地籍圖謄本、建
    設局都市計劃課59年11月10日通知單、位置圖、臺北縣建設
    局60使字第576號建築物使用執照存根、臺北縣政府59.1.15
    北府建九字第7196號公告、竣工圖、配置圖、臺北縣政府95
    年10月12日北府城規字第0950678933號函、三重擴大都市計
    劃說明書（封面）、臺北縣政府重建字第558號建造執照、
    照片、臺北縣立醫院96年4月16日北縣醫診字第9603447號甲
    種驗傷診斷書及醫療費用收據、新泰綜合醫院96年4月28日
    診斷證明書及醫療費用收據、臺灣板橋地方法院檢察署96年
    10月31日96年度偵字第14007、16921、20874號檢察官起訴
    書、中華電信通聯紀錄、土地合建契約書、臺北高等行政法
    院95年度訴字第676號判決、照片、臺灣高等法院98年度上
    易字第1425號刑事判決、乙○○之刑事聲請狀（部分）、臺
    灣板橋地方法院檢察署96年度他字第3425號96年8月14日及
    96年6月22日訊問筆錄、臺灣板橋地方法院97年度簡上字第3
    26號刑事判決、臺灣板橋地方法院檢察署96年度偵字第1692
    1號96年8月24日點名單及訊問筆錄、耀德中醫診所醫療費用
    收據單、長庚紀念醫院醫療費用收據、泰明中醫診所收據、
    台北縣計程車客運商業同業公會99年1月4日北縣計客總字第
    228號函、李厚智出具之土地使用權證明書、建築線指示（
    定）申請書、都市計劃圖、臺灣高等法院98年度上易字第14
    25號刑事案件98年11月6日審判程序筆錄、臺北縣政府警察
    局三重分局厚德派出所96年4月18日調查筆錄（部分）、臺
    灣板橋地方法院97年度易字第683號刑事案件97年7月18日審
    判筆錄等影本為證據。
二、被告方面：
    聲明：請求駁回原告之訴。並陳明如受不利之判決，願供擔
    保請求免為假執行。
    其陳述及所提出之證據如下：
(一)本件原告等之起訴事實理由欄所敘事實，顯然片面所陳，與
    真實不符，真正案發事實乃緣於原告丙○○間因其長期無權
    占有被告與訴外人陳語慧合建土地（此土地與原告丙○○住
    家即三重市○○路○段20巷107號之基地即座落於三重市○○
    段1097地號土地相鄰，即同地段1098地號土地），經訴外人
    陳語慧對丙○○提起拆屋還地訴訟勝訴確定(詳如被證1) 後
    ，並受強制執行而返還上開土地，惟丙○○為阻擾被告乙○○在上開土地即1098地號土地上施工，在得知被告乙○○在
    上開土地l098地號設置施工圍籬，於96年4月16日中午12時4
    8分許，夥同另一原告丁○○在其等家即三重市○○路○段20
    巷107號門口圍堵被告乙○○並挑釁之，致雙方發生口角，
    原告丙○○、丁○○姐弟2人竟基於共同傷害被告乙○○之
    犯意，二人聯手毆打乙○○，原告丙○○以身體撞擊乙○○
    倒地，另一原告丁○○手持竹掃帚毆打乙○○，在被告乙○○自衛不敵欲往附近里民活動中心逃離，丁○○、丙○○仍
    不罷休，自後追及，丁○○為阻擋乙○○去路，二人發生拉
    扯，乙○○之上衣亦在拉扯間褪去，並奔入里民活動中心內
    ，丁○○、丙○○繼而緊追入內，先由丁○○以雙手撲向乙○○，致乙○○失去重心，撞擊桌面，並與乙○○相互拉扯
    ，丙○○繼之以右手持拾得之雨傘一把，追打乙○○身體，
    乙○○轉身反撲向丁○○，致丁○○向後跌至地面，丁○○
    旋即起身與丙○○繼續追打乙○○，丙○○復以上開雨傘刺
    擊乙○○左臉、眼部週圍、手臂及手部等處，致乙○○受有
    臉部多處裂傷、頸部前胸多處外傷、右手指多處外傷、左上
    臂挫傷等傷害。(詳如被證2、3)。因此本案應請求損害賠償
    者，應是被告乙○○。反倒由原告惡人先告狀，提起本件訴
    訟，令人無奈。本件實際案發事實係原告丙○○、丁○○姊
    弟2人於96年4月16日緒意聯手圍毆告乙○○，並恣意突擊其
    眼部周圍，致被告乙○○在慌張中以雙手防護眼部周圍所遭
    之創傷以免傷及眼球，而在毫無能力反擊情境下，其顏面受
    有嚴重傷害外，另頸部、前胸多處外傷及右手指各處外傷及
    左上臂挫傷(詳如被證2、3)，然此部分事實卻為刑事庭法官
    所不採，而認定是雙方互毆，對雙方各處以有罪刑事處分，
    對此被告乙○○甚感不服。故特藉本狀聲請調查相關證據，
    以釐清真正事實與真相。
(二)被告乙○○受傷後，曾至宏仁醫院診治，共計花費醫療費用
    44,138(詳如被證4)，而因顏面受損須長期診治、保養，身
    心受創十分嚴重，此等事實皆因被告丙○○、丁○○共同聯
    手毆打所致，故依民法第185、193條第1項、195條第1項規
    定，原告丙○○、丁○○姊弟2人除應連帶賠償乙○○上述
    醫療費用外，另應連帶賠償被告乙○○精神賠償費（慰撫金
    ）200,000元，合計其等應連帶賠償被告乙○○204,138元，
    此部分損害債權，原告請求鈞院詳酌後，准予原告與被告等
    本件所請求之債權相互抵銷。
(三)被告乙○○在原告丙○○、丁○○緒意圍毆並出其不備攻擊
    乙○○眼部周圍，致被告乙○○在急於用雙手防護眼部周圍
    已造成之創傷，以避免傷害之擴大至眼球部分之情境下，在
    毫無能力反擊情況下，遭受原告丙○○以尖剌硬體物刺傷顏
    面及遭丙○○、丁○○聯手攻擊而致身體其他部位而受有傷
    害。因此被告乙○○在慌張中顯然無能力反擊原告丙○○及
    丁○○之聯手攻擊，又何能致原告丙○○、丁○○姊弟受有
    傷害？故原告丙○○、丁○○之原證11，2紙診斷證明書顯
    然不實，被告乙○○對原告丙○○、丁○○不實志傷害結果
    ，當然不應負損害賠償義務，，其等之訴應無理由。
(四)再縱退萬步言，原告丙○○、丁○○受有傷害，然此傷害有
    可能是被告乙○○在防護眼睛周圍所受之傷害，在顏面傷口
    痛苦情狀下而摀起雙眼，無法看清眼前狀況，而與原告丙○○姊弟或有所拉扯而造成，然原告之舉止顯然是屬正當防衛
    及緊急避難之行為，依民法第149條、150條之規定，被告乙○○不負損害賠償之責。
(五)另原告丙○○主張被告乙○○、甲○○，對其為恐嚇及公然
    侮辱致其受有損害，而請求損害賠償，然原告丙○○所指訴
    之事實除皆為為被告乙○○、甲○○所否認外，並為刑事庭
    法官所否認而判決被告乙○○、甲○○無罪，因此被告乙○○、甲○○就此部分不負損害賠償之責。
(六)再原告丁○○所主張其受有傷害，而請求損害賠償部分，承
    如上所述，其傷害有所不實外，其醫療費用亦非本件雙方爭
    隙事實所造成，被告乙○○就原告丁○○所受傷害無給付賠
    償之義務。其訴無理由。
(七)另原告等所指訴之事實，皆與被告佶原建設有限公司之業務
    事務無關，再被告乙○○亦非執行佶原建設公司職務而與原
    告等發生爭隙，被告甲○○更非被告佶原建設有限公司所僱
    用人員，亦非執行佶原建設有限公司職務，且被告乙○○、
    甲○○亦無共同侵權行為。故被告乙○○、甲○○、佶原建
    設有限公司根本無連帶負損害賠償責任之情事發生，故原告
    等訴請其等應負連帶損害賠償責任，其訴應無理由。
(八)證據：提出臺灣板橋地方法院94年度訴字第382號民事判決
    、臺灣高等法院95年度上字第194號民事判決、最高法院95
    年度台上字第2199號民事裁定、宏仁醫院96年4月16日驗傷
    診斷書、照片、宏仁醫院收據等影本為證據，並聲請訊問證
    人邱守笤醫師、洪宗興醫師、王耀慶中醫師、余玉成中醫師
    ，及向台北縣立醫院三重院區、新泰綜合醫院、耀德中醫診
    所、財團法人長庚紀念醫院桃園分院、泰明中醫診所調閱病
    歷資料。
貳、本院依職權查詢被告乙○○、甲○○之刑事前案記錄，並向
    臺灣高等法院調取臺灣高等法院98年度上易字第1425號刑事
    判決書，及向臺灣板橋地方法院檢察署調取96年度偵字第14
    007號刑事案件偵審全卷。
參、得心證之理由：
一、本件原告主張被告乙○○有恐嚇、傷害原告之行為，被告甲○○有恐嚇及公然侮辱原告之行為等情，但為被告所否認；
    經查，本件原告丙○○、丁○○及被告乙○○、甲○○等涉
    犯傷害等案件，經臺灣高等法院於98年11月27日判決確定，
    有臺灣高等法院98年12月17日院通刑子98上易1425字第0980
    020935號函所附臺灣高等法院98年度上易字第1425號刑事判
    決在卷可參（見本院卷第72至80頁）；其緣由起於本件被告
    乙○○及本件原告丙○○、丁○○等二人分別提出刑事告訴
    ，經檢察官偵查終結後，以本件被告乙○○涉有犯刑法第30
    5條之恐嚇罪嫌及第277條第第1項之傷害罪嫌，另本件原告
    丙○○、丁○○涉有犯刑法第277條第1項之傷害罪嫌，本件
    被告甲○○涉有犯刑法第305條之恐嚇罪嫌及第309條第1項
    之公然侮辱罪嫌等，而將上開4人提起公訴，其起訴之犯罪
    事實為：「一、乙○○因與丙○○、丁○○間有地界糾紛，
    竟基於恐嚇及傷害之犯意，於民國96年4月16日中午12時45
    分許，在臺北縣三重市○○路○段20巷107號前，向丙○○表
    示『圍給你死，看你多厲害，再去告阿』及『你打什麼，你
    找警察處理，我先將你處理掉』等語，以此加害生命、身體
    之事恐嚇丙○○，使其心生畏懼，致生危害於安全，並徒手
    毆打丙○○及丁○○之身體，使丙○○受有左右臉頰挫傷、
    前胸壁挫傷、頸挫傷、上背挫傷、右前臂多條長條刮傷、左
    前臂挫擦傷等傷害，丁○○則受有頭部外傷併暈眩、背部挫
    傷等傷害，而丙○○、丁○○則基於傷害之犯意聯絡，由丁○○持掃把毆打乙○○之眼睛、身體，丙○○則持雨傘戳向
    乙○○之眼睛，使乙○○受有臉部多處裂傷、頸部前胸多處
    外傷、右手指多處外傷、左上臂挫傷等傷害。二、甲○○基
    於恐嚇及妨害名譽之犯意，於96年4月16日14時許，在臺北
    縣三重市○○路○段20巷107號前之公開場所，向身處在該處
    2摟之丙○○大喊『幹你娘雞歪，你給我下來領死，臭雞歪
    』等語，以此加害生命之手恐嚇丙○○，使其心生畏懼，致
    生危害於安全，並侮辱之。三、案經乙○○訴由臺北縣政府
    警察局三重分局報告偵辦及丙○○、丁○○告訴偵辦。」等
    語，此有臺灣板橋地方法院檢察署96年10月31日96年度偵字
    第14007、16921、20874號檢察官起訴書影本在卷可參（見
    本院卷第116至117頁反面）；嗣經本院刑事庭審判後，判決
    丙○○、丁○○共同傷害人之身體，各處有期徒刑四月，各
    減為有期徒刑二月，乙○○傷害人之身體，處有期徒刑四月
    ，減為有期徒刑二，乙○○其餘被訴部分無罪，甲○○無罪
    等；經檢察官及上開四名刑事案件之被告均提起上訴，並經
    臺灣高等法院98年11月27日判決駁回全部上訴確定，有上開
    臺灣高等法院98年度上易字第1425號刑事判決可稽，依據確
    定之刑事判決認定之事實為：「緣丙○○、丁○○姊弟與乙○○間本有地界糾紛，於民國96年4月16日中午12時48分許
    ，丙○○、丁○○見其位在臺北縣三重市○○路○段20巷107
    號之1住處前遭乙○○命工人以鐵皮圍籬圍繞，乃上前要求
    乙○○拆除圍籬，當場與乙○○發生口角，乙○○竟基於傷
    害人身體之犯意，徒手抓住丙○○衣領，以拳毆擊丙○○臉
    部、以手抓扯丙○○手臂，復徒手將丁○○摔倒在地，毆打
    丁○○之頭部，丙○○、丁○○亦共同基於傷害人身體之犯
    意聯絡，由丁○○以手拉扯乙○○雙腿，並由丙○○以身體
    撞擊乙○○，而與乙○○雙雙倒地，乙○○則以手肘撞擊丙○○胸部，並起身欲逃往附近里民活動中心，丁○○、丙○○仍不罷休，自後追及，丁○○為阻擋乙○○去路，二人發
    生拉扯，乙○○之上衣亦在拉扯間褪去，並奔入里民活動中
    心內，丁○○、丙○○繼而緊追入內，先由丁○○以雙手撲
    向乙○○，致乙○○失去重心，撞擊桌面，並與乙○○相互
    拉扯，丙○○繼之以右手持拾得之雨傘一把，推打乙○○身
    體，乙○○轉身反撲向丁○○，致丁○○向後跌至地面，丁○○旋即起身與丙○○繼續追打乙○○，丙○○復以上開雨
    傘刺擊乙○○左臉、眼部週圍、手臂及手部等處，致乙○○
    受有臉部多處裂傷、頸部前胸多處外傷、右手指多處外傷、
    左上臂挫傷等傷害，丙○○亦因此受有左右臉頰挫傷、前胸
    壁挫傷疼痛、頸挫傷、上背挫傷、右前臂多條長條刮傷、左
    前臂挫擦傷等傷害，丁○○則受有頭部外傷併暈眩、背部挫
    傷等傷害。」等語，則原告主張被告乙○○有傷害原告之行
    為一節，則堪信為真實。
二、關於原告丙○○、丁○○請求被告乙○○之傷害侵權行為損
    害賠償部分：
    按「因故意或過失，不法侵害他人之權利者，負損害賠償責
    任。故意以背於善良風俗之方法，加損害於他人者亦同。」
    、「不法侵害他人之身體或健康者，對於被害人因此喪失或
    減少勞動能力或增加生活上之需要時，應負損害賠償責任。
    」、「不法侵害他人之身體、健康、名譽、自由、信用、隱
    私、貞操，或不法侵害其他人格法益而情節重大者，被害人
    雖非財產上之損害，亦得請求賠償相當之金額。其名譽被侵
    害者，並得請求回復名譽之適當處分。」，民法第184條第1
    項、第193條第1項、第195條第1項分別定有明文；本件原告
    二人主張其因受被告乙○○之傷害而使原告丙○○受有左右
    臉頰挫傷、前胸壁挫傷疼痛、頸挫傷、上背挫傷、右前臂多
    條長條刮傷、左前臂挫擦傷等傷害，原告丁○○受有頭部外
    傷併暈眩、背部挫傷等傷害，此有原告提出之臺北縣立醫院
    96年4月16日北縣醫診字第9603447號甲種驗傷診斷書及新泰
    綜合醫院96年4月28日診斷證明書影本各1件在卷可參（見本
    院卷第27、28頁），原告因請求被告乙○○應負侵權行為損
    害賠償責任等節，即堪予採取。爰就原告之請求分別審酌如
    下：
（一）原告丙○○部分：
  １、醫療費用部分：原告丙○○主張其因受傷而支出醫療費用
      750元，並提出臺北縣立醫院醫療費用收據影本為證據（
      見本院卷第29頁），則原告丙○○此部分主張自堪認為可
      採。
  ２、交通費部分：原告丙○○另主張其因就醫支出車資170元
      一節，並未提出其支出車資之證據，則其此部分主張自難
      採取。
  ３、精神慰撫金部分：原告丙○○主張其因被告乙○○傷害之
      不法侵害，致身體及精神遭受重大苦痛損害，請求賠償精
      神慰撫金200,000元等語，經查，本件原告丙○○與被告
      乙○○互毆而各自傷害對方之事件，起因訴外人陳語慧所
      有之坐落臺北縣三重市○○段1098地號土地上，有原告丙○○所有之違章建物之招牌、雨遮及鐵窗等物越界至訴外
      人陳語慧所有之前揭土地上，經訴外人陳語慧另提起民事
      訴訟請求本件原告丙○○拆除越界建築之地上物並將占用
      之土地返還訴外人陳語慧，經本院於94年12月26日判決訴
      外人陳語慧勝訴，命本件原告丙○○應將占用訴外人陳語
      慧所有之前揭土地上之地上物拆除並將占用之土地返還訴
      外人陳語慧，嗣經本件原告丙○○對該第一審民事判決提
      起上訴，業經臺灣高等法院95年7月4日判決駁回本件原告
      丙○○之上訴，又經最高法院於95年9月29日裁定駁回本
      件原告丙○○之第三審上訴而判決確定，此有被告提出之
      臺灣板橋地方法院94年度訴字第382號民事判決、臺灣高
      等法院95年度上字第194號民事判決、最高法院95年度台
      上字第2199號民事裁定影本各1件在卷可稽（見本院卷第
      51至61頁），而訴外人陳語慧則已與本件被告佶原建設有
      限公司（以下稱佶原建設公司）就前揭土地訂定土地合建
      契約，有原告提出之該契約書影本在卷可參（見本院卷第
      87至89頁），可見本件原告丙○○並無使用訴外人陳語慧
      所有之前揭土地之正當權源，然原告丙○○猶爭執被告佶
      原建設有限公司使用前揭土地建築房屋之權利，並與該公
      司之人員發生爭執，並不能認為屬正當權利之行使，本院
      審酌上開情狀，及原告丙○○所受傷害之程度，被告乙○○侵權行為之情節，及雙方之社會、經濟地位等一切情狀
      ，認為原告丙○○此部分請求應以6,000元為適當，原告
      丙○○此部分請求於此數額範圍內，方屬可採，其超過此
      數額之請求，則非可採。
  ４、綜上，原告丙○○就被告乙○○傷害之侵權行為部分所得
      請求被告乙○○賠償之數額應為6,750元，原告丙○○之
      請求於此數額範圍內，方屬可採，其超過此數額之請求，
      則非可採。
（二）原告丁○○部分：
  １、醫療費用部分：原告丁○○主張其因受傷而支出醫療費用
      61,662元，並提出新泰綜合醫院、耀德中醫診所、長庚紀
      念醫院、泰明中醫診所等之醫療費用收據影本為證據（見
      本院卷第131至156頁）。經查，依據原告丁○○提出之新
      泰綜合醫院96年4月28日診斷證明書影本所載（見本院卷
      第131頁），原告丁○○係於96年4月16日前往該醫院就診
      ，診斷為：「一、頭部外傷併暈眩。二、背部挫傷。」，
      醫囑為：「一、病患於96.4.16日至本院就診，於4/17、
      4/28門診複查。」等語，可見原告丁○○於受傷後僅前往
      新泰醫院就診3次，則此3次就診之醫療費用分別為37元、
      180元、180元、180元，合計577元，至於原告丁○○另申
      請證明書費2次共205元則非屬於醫療費用，不應列計。至
      於原告丁○○所提出之耀德中醫診所出具之醫療費用收據
      所列金額部分，原告丁○○並未提出其前往耀德中醫診所
      就醫乃因被告乙○○之侵權行為所致之傷害，則此部分金
      額自亦不得列計。另原告丁○○所提出之長庚紀念醫院醫
      療費用收據均為原告丁○○於96年11月16日以後前往該醫
      院就診之支出收據，與其遭被告乙○○傷害受傷之日相距
      達半年以上，原告丁○○亦未提出其前往長庚紀念醫院就
      醫乃因被告乙○○之侵權行為所致之傷害，則此部分金額
      自亦不得列計。此外，原告丁○○所提出其前往泰明中醫
      診所就醫支出之醫療費用收據，其就診日期分別為97年8
      月7日之後，距離被告乙○○毆傷原告丁○○之日期更久
      ，原告丁○○亦未提出其前往泰明中醫診所就醫乃因被告
      乙○○之侵權行為所致之傷害，則此部分金額自亦不得列
      計。從而，原告丁○○所得向被告乙○○請求賠償之醫療
      費用部分合計為577元，原告丁○○此部分請求於此數額
      範圍內，方屬可採，其超過此數額之請求，則非可採。
  ２、就醫之交通費用部分：原告丁○○另主張其因就醫支出車
      資11,610元一節，並未提出其支出車資之證據，則其此部
      分主張自難採取。
  ３、關於營業損失部分：原告丁○○主張其係計程車司機，因
      受不法傷害休養3日無法營業、持續就醫復健治療耗時半
      日無法營業，迄今已受有61日無法工作之營業損失；每日
      營業損失為1,486元，請求被告乙○○賠償其90,646元（
      ＝1486×3＋1486÷2×116）之營業損失等語。經查，依
      據原告丁○○所提出之前揭新泰綜合醫院診斷證明書影本
      所載，原告丁○○分別於96年4月16日、4月17日、4月28
      日前往該醫院就診，其主張此3日因就醫而無法營業一節
      ，尚屬可採；至於其主張半年無法營業一節，依前述原告
      丁○○提出之醫療費用收據影本固可認定原告丁○○有前
      往上述醫療機構就醫之事實，但並未能認定其前往上述醫
      療機構就醫乃因被告乙○○之侵權行為所致，且依原告丁○○所提出之泰明中醫診所98年12月30日診斷證明書所載
      ，原告丁○○係因臀部挫傷前往該診所就診（見本院卷第
      156頁），並非其遭被告乙○○毆傷所受之背部挫傷，此
      外，原告丁○○並未提出其因遭被告乙○○毆傷而需休養
      半年之證據，則原告丁○○主張其需休養半年無法營業一
      節，即非可採。再查，依原告丁○○提出之臺北縣計程車
      客運商業同業公會99年1月4日北縣計客總字第228號函復
      順記交通公司所稱，臺北縣計程車公司暨個人車行計程車
      之96年4月營業損失應為每日1,486元，有該公會函影本在
      卷可參（見本院卷第155頁），可以作為本件審酌原告丁○○因不能營業所受損害之計算標準，則本件原告丁○○
      就此因不能營業而受損害部分所得向被告乙○○請求賠償
      之金額應為4,458元，原告丁○○此部分請求於此數額範
      圍內，方屬可採，其超過此數額之請求，則非可採。
  ４、關於精神慰撫金部分：原告丁○○主張其因遭被告乙○○
      拋摔，致使原告丁○○脊椎挫傷，必需休養及繼續接受長
      期、痛苦之復健治療，身體及精神遭受巨大之痛苦，迄今
      仍難平復，故求償30萬元之精神慰撫金等情；經查，原告
      丁○○與被告乙○○發生肢體衝突之原因，乃因其姊即原
      告丙○○與第三人及被告佶原建設有司等間之上開土地地
      界糾紛所致，原告丁○○之姊即原告丙○○對於土地之使
      用並無正當權源，業如前述，本院審酌上開情狀，及原告
      丁○○所受傷害之程度，被告乙○○侵權行為之情節，及
      雙方之社會、經濟地位等一切情狀，認為原告丙○○此部
      分請求應以2,000元為適當，原告丁○○此部分請求於此
      數額範圍內，方屬可採，其超過此數額之請求，則非可採
      。
  ４、綜上，原告丁○○就被告乙○○傷害之侵權行為部分所得
      請求被告乙○○賠償之數額應為7,035元，原告丁○○之
      請求於此數額範圍內，方屬可採，其超過此數額之請求，
      則非可採。
（三）關於被告乙○○所為抵銷抗辯部分：
      按「因故意侵權行為而負擔之債，其債務人不得主張抵銷
      。」，民法第339條定有明文。本件被告乙○○以其遭本
      件原告丙○○、丁○○共同毆打成傷，而受有支出醫療費
      用之損害，並請求本件原告丙○○、丁○○賠償精神上之
      損害等，而主張與本件原告丙○○、丁○○等二人對於其
      請求損害賠償抵銷等語；然查，本件被告乙○○應賠償本
      件原告丙○○、丁○○等二人所負擔之債，乃因毆打原告
      丙○○、丁○○等二人成傷所負擔之債，屬於前揭民法第
      339條規定之情形，被告乙○○自不得以之與其對原告丙○○、丁○○等二人所負債務主張抵銷，從而，被告乙○○此部分抵銷之抗辯，自非可採。
三、關於原告丙○○、丁○○請求被告佶原建設有限公司應負連
    帶賠償責任部分：
    原告主張被告佶原建設公司係被告乙○○之僱用人，應與被
    告乙○○負連帶賠償責任一節，亦為被告佶原建設公司所否
    認。按「受僱人因執行職務，不法侵害他人之權利者，由僱
    用人與行為人連帶負損害賠償責任。但選任受僱人及監督其
    職務之執行，已盡相當之注意或縱加以相當之注意而仍不免
    發生損害者，僱用人不負賠償責任。」，民法第188條第1項
    定有明文；又按「民法第一百八十八條第一項所謂受僱人因
    執行職務不法侵害他人之權利，不僅指受僱人因執行其所受
    命令，或委託之職務自體，或執行該職務所必要之行為，而
    不法侵害他人之權利者而言，即受僱人之行為，在客觀上足
    認為與其執行職務有關，而不法侵害他人之權利者，就令其
    為自己利益所為亦應包括在內。」，此有最高法院42年台上
    字第1224號判例可參。本件被告乙○○與本件原告丙○○、
    丁○○於前揭時地發生互毆而互相傷害事件，乃於當時因原
    告等二人見被告乙○○指揮工人以鐵皮圍籬圍繞原告丙○○
    所有位於台北縣三重市○○路○段20巷107號之1住處前土地
    ，乃上前要求被告乙○○拆除圍籬而發生口角，進而發生互
    毆而互相傷害之情事，業如前述，客觀上足以認為是被告乙○○在執行其雇主即本件被告佶原建設公司之職務時所發生
    之侵權行為，此與基於個人私人行為所生之侵權行為，雇主
    不負連帶賠償責任不同（最高法院67年台上字第2032號判例
    參照）；而被告佶原建設公司又未舉證證明其對於受僱人即
    被告乙○○之選任及監督其職務之執行，已盡相當之注意或
    縱加以相當之注意而仍不免發生損害之有利於己之事實，則
    原告主張被告佶原建設公司應與被告乙○○負連帶賠償責任
    一節，即堪採取。
四、原告另主張被告乙○○另有恐嚇原告之行為，及被告甲○○
    有恐嚇及公然侮辱原告之侵權行為等節，亦為被告所否認；
    經查，依據前揭確定刑事判決之認定，原告所指被告乙○○
    涉犯刑法第305條恐嚇危害安全罪及被告甲○○涉犯刑法第
    305條之恐嚇危害安全罪、第309條第1項之公然侮辱罪等罪
    嫌等情事，並無證據足資證明該二人有上開犯罪行為存在，
    故為無罪之判決確定，而本件原告雖於本件民事訴訟事件提
    出證據用以證明其主張為真實，然其所提出之證據均經前揭
    確定刑事判決斟酌，並無其他新證據足以證明原告此部分主
    張為真實，故原告主張被告乙○○另有恐嚇原告之行為及被
    告甲○○有恐嚇及公然侮辱原告之行為等節，則非可採。從
    而，原告主張被告甲○○、佶原建設公司及被告乙○○、甲○○、佶原建設有限公司各應連帶對原告負連帶賠償責任一
    節，即非可採。
五、綜上所述，原告主張依據侵權行為損害賠償之法律關係，請
    求被告乙○○賠償其損害，其中原告丙○○部分於6,750元
    、原告丁○○部分於7,035元，及均自起訴狀繕本送達被告
    翌日即98年11月2日（本件應送達於被告之起訴狀繕本之送
    達，係於98年10月22日寄存在桃園縣政府警察局龜山分局迴
    龍派出所而為送達，依民事訴訟法第138條第2項規定，應經
    過10日即98年11月1日發生送達效力）至清償日止按法定利
    率年息百分之五計算之遲延利息之範圍內為有理由，應予准
    許；被告佶原建設公司並應與被告乙○○負連帶賠償責任；
    至於原告之請求超過上開範圍部分則為無理由，應予駁回。
肆、假執行之宣告：本件原告勝訴部分，係所命給付之金額或價
    額未逾新臺幣50萬元之判決，該原告勝訴部分應依民事訴訟
    法第389條第1項第5款規定，依職權宣告假執行；被告陳明
    願預供擔保聲請免為假執行，就原告勝訴部分，經核無不合
    ，爰酌定相當之擔保金額就原告勝訴部分准許之；至於原告
    其餘假執行之聲請，因該部分訴之駁回而失所附麗，應併予
    駁回。
伍、本件事證已臻明確，兩造其餘主張及攻擊防禦方法與證據，
    經本院斟酌後，與本件判決結果已不生影響，故不一一論列
    ；另被告於99年2月23日始具狀聲請調查證據，核其所聲明
    之證據方法並未於本院民事庭98年10月19日板院輔民溫98年
    度訴字第2265號函內通知之20日內聲明，且於本院99年1月
    14日當庭諭知將於下次期日辯論終結後，始行提出，有意圖
    延滯訴訟之嫌疑，自無可許，應予駁回；又被告於言詞辯論
    終結後之99年3月11日又另具狀聲請再開辯論，亦無必要；
    均附此敘明。
陸、結論：原告之訴為一部有理由，一部無理由，依民事訴訟法
    第78條、第79條、第85條第1項、第2項、第389條第1項第5
    款、第39 2條第2項，判決如主文。
中    華    民    國    99    年    3     月    25    日
            民事第一庭  法  官  許瑞東
以上正本證明與原本無異
如對本判決上訴，須於判決送達後20日內向本院提出上訴狀
中    華    民    國    99    年    3     月    25    日
                        書記官  賴玉芬

司法院資訊處製作；財團法人民間司法改革基金會備份。
